【裁判字號】    89,交上易,107
【裁判日期】    890629
【裁判案由】    過失傷害等
【裁判全文】
臺灣高等法院高雄分院刑事判決          八十九年度交上易字第一七號
    上訴人  台灣高雄地方法院檢察署檢察官
    上訴人
    即被告  甲○○
右上訴人等因被告過失傷害等案件，不服臺灣高雄地方法院八十八年度交易字第六三
六號中華民國八十九年二月二十五日第一審判決（起訴案號：臺灣高雄地方法院檢察
署八十八年度偵字第一六七八四號），提起上訴，本院判決如左：
      主      文
原判決撤銷。
甲○○服用酒類不能安全駕駛動力交通工具而駕駛，累犯，處有期徒刑玖月；又過失
傷害人，累犯，處有期徒刑玖月，應執行有期徒刑壹年肆月。
      事      實
一、甲○○於民國八十三年間曾犯詐欺罪，經本院判處有期徒刑五月確定，於八十四
    年九月八日執行完畢。其考領有普通小型車駕駛執照，本應注意汽車駕駛人飲酒
    後其吐氣所含酒精成份超過每公升０‧二五毫克以上者不得駕車，及汽車行駛時
    ，駕駛人應注意車前狀況，並隨時採取必要之安全措施等規定。竟於民國八十八
    年七月三日晚上，於飲酒後其吐氣所含酒精成分已達每公升０‧七０毫克以上已
    酒醉時，明知自己因服用酒類精神狀態已不能安全駕駛動力交通工具，仍貿然駕
    駛車號Ｊ三—九八二０號自用小客車，沿高雄市○○○路由西往東方向行駛，於
    同日晚間十時許行經該路與中山路口，依當時情形，夜間有照明、路面平直、無
    缺陷、無障礙物，視距良好，並無不能注意之情形，竟因不勝酒力精神無法集中
    ，復疏於注意車前狀況，適乙○○騎乘車號ＸＱＴ—九九三號機車在其右前方等
    待紅燈，甲○○駕駛之小客車未踩煞車而撞及乙○○之機車，使乙○○人車倒地
    ，甲○○竟仍未清醒，致其所駕駛之小客車繼續向前慢慢前進而將乙○○壓於車
    下，乙○○因而受有左髖關節脫臼、右鎖骨骨折、左膝擦傷二處及背部燙傷二處
    等傷害。嗣經路人發覺始將乙○○救出，並報警處理，甲○○拒絕接受酒精測試
    ，經警帶回派出所處理，於翌日一時二十八分許，經警測試其吐氣後酒精濃度已
    達每公升零點七０毫克。
二、案經高雄市政府警察局苓雅分局報告臺灣高雄地方法院檢察署檢察官偵查起訴。
      理      由
一、訊據上訴人即被告甲○○於原審對其於右揭時、地飲酒後吐氣所含酒精成分已達
    每公升０‧七０毫克以上酒醉時，明知自己精神狀態已達不能為安全駕駛之程度
    ，仍貿然駕車行駛，且疏於注意車前狀況，致其所駕駛之自用小客車撞及告訴人
    乙○○所駕駛之機車，告訴人因而受有前開傷害之事實，坦承不諱，核與告訴人
    之指述及證人（即處理警員）吳照宇證述之情節相符，此外，復有現場照片五張
    、道路交通事故調查報告表、被告肇事後帶回派出所測量之吐氣所含酒精成分測
    試表及告訴人受傷診斷證明書各一份在卷可稽。
二、按汽車行駛時，駕駛人應注意車前狀況，並隨時採取必要之安全措施；又汽車駕
    駛人於飲酒後其吐氣所含酒精成分超過每公升零點二五毫克以上者不得駕車，道
    路交通安全規則第九十四條第三項及第一百十四條第二款分別定有明文。被告駕
    車自應注意遵守上開規定。而肇事當時路段為市區道路，天候晴、夜間有照明、
    無缺陷、無障礙物、晨光視距良好，有道路交通事故調查報告表所載之紀錄可憑
    ，客觀上被告並無不能注意之情形，其竟疏未注意，於其飲酒後吐氣所含酒精成
    分達每公升零點七０毫克以上酒醉時，仍駕駛上開汽車，且因不勝酒力而疏於注
    意車前狀況自後撞及告訴人之機車，使告訴人受傷，其有過失，已經明顯，被告
    亦自承有過失在卷。告訴人之受傷與被告之過失行為間有相當因果關係。被告於
    本院審理中翻異前供，辯稱：伊酒量良好，並未酒醉，乃能開車前往保齡館，並
    於朋友下車後尋找停車位，顯未達於不能安全駕駛之程度，且伊並未感覺撞到乙
    ○○云云，顯係事後卸責之詞，不足採信，犯行均堪認定。
三、核被告因服用酒類不能安全駕駛動力交通工具而駕駛，係犯刑法第一百八十五條
    之三之服用酒類致不能安全駕駛動力交通工具而駕駛罪；其因過失傷害人，係犯
    刑法第二百八十四條第一項前段之過失傷害罪。公訴意旨認被告係犯刑法第二百
    七十七條第一項之傷害罪，顯係誤載，應予更正。被告所犯上開二罪，應予分論
    併罰。又公訴意旨認被告所犯上開二罪，應從一重處斷，惟因被告所犯上開二罪
    ，犯意各別、罪名互異，為二個不同獨立之犯罪行為（一為故意行為，一為過失
    行為），且過失傷害罪，並非出於被告酒醉駕車之犯意繼續，亦非當然結果，公
    訴意旨尚有誤會。被告酒醉駕車肇事因而致人受傷，依法應負刑事責任，所犯過
    失傷害罪部分，爰依道路交通管理處罰條例第八十六條第一項規定，加重其刑。
    又被告於八十三年間曾犯詐欺罪，經本院判處有期徒刑五月確定，於八十四年九
    月八日執行完畢，此有本院被告前科查註記錄表一份在卷可查，其於有期徒刑執
    行完畢後，五年內再犯有期徒刑以上之罪，被告所犯上開二罪均為累犯，應依刑
    法第四十七條之規定，加重其刑，刑之加重，應遞加之。
四、原審予以被告論科，固非無見，惟查被告於飲酒後吐氣所含酒精成分高達每公升
    ０‧七０毫克以上之情況下仍貿然駕車行駛，無視他人生命、身體安全及政府法
    令之宣導，告訴人受傷之程度不輕，且被告係累犯，又其酒醉後駕車肇事致人受
    傷，其過失傷害部分，應依道路交通管理處罰條例第八十六條第一項規定加重其
    刑，被告事後復未賠償告訴人之損失，態度不佳，原審僅就被告服用酒類不能安
    全駕駛動力交通工具罪部分量處有期徒刑四月；就其過失傷害罪部分量處有期徒
    刑七月，並定其應執行刑有期徒刑九月，量刑顯屬過輕，自有未合。被告上訴意
    旨，否認犯罪，固無足取。公訴人上訴意旨，執前開情詞，指摘原判決量刑過輕
    為不當，為有理由，自應由本院將原判決撤銷改判。審酌被告有事實欄所載之前
    科，素行不佳，所犯情節非輕，迄今仍未與告訴人達成民事和解，且於本院審理
    中翻異前供，否認犯罪，態度不佳等一切情狀，分別量處如主文所示之刑，並定
    其應執行刑有期徒刑一年四月。
據上論結，應依刑事訴訟法第三百六十九條第一項前段、第三百六十四條、第二百九
十九條第一項前段，道路交通管理處罰條例第八十六條第一項，刑法第一百八十五條
之三、第二百八十四條第一項前段、第四十七條、第五十一條第五款，罰金罰鍰提高
標準條例第一條前段，判決如主文。
本案經檢察官陳國全到庭執行職務。
中    華    民    國        八十九      年      六      月    二十九    日
                              臺灣高等法院高雄分院刑事第三庭
                                  審判長法官  莊秋桃
                                        法官  陳中和
                                        法官  謝宏宗
右正本證明與原本無異。
不得上訴。
                                      書記官  陳靖華
中    華    民    國        八十九      年      七      月      三      日
附錄：本判決論罪科刑法條：
刑法第一百八十五條之三
服用毒品、麻醉藥品、酒類或其他相類之物，不能安全駕駛動力交通工具而駕駛者，
處一年以下有期徒刑、拘役或三萬元以下罰金。
刑法第二百八十四條第一項前段
因過失傷害人者，處六月以下有期徒刑、拘役或五百元以下罰金。
                                                                      Ｈ


司法院資訊處製作；財團法人民間司法改革基金會備份。
